【裁判字號】    92,上訴,2101
【裁判日期】    921017
【裁判案由】    瀆職
【裁判全文】
臺灣高等法院高雄分院刑事判決          九十二年度上訴字第二一一號
    上訴人
    即自訴人  乙○○
    被    告  甲○○
右上訴人因自訴被告瀆職案件，不服臺灣屏東地方法院九十二年度自字第三六號中華
民國九十二年十月十七日第一審判決，提起上訴，本院判決如左：
      主      文
上訴駁回。
      理      由
一、本案經本院審理結果，認第一審諭知不受理判決，並無不當，應予維持，並引用
    第一審判決書記載之理由。
二、上訴意旨略以刑事訴訟法第三百十九條第二項規定，違背憲法保障人民之訴訟權
    云云，經查上訴人可利用公訴制度，由檢察官代表國家進行刑事訴訟程序，並無
    違憲法保障人民訴訟權之本旨，是本案上訴無理由，應予駁回，並不經言詞辯論
    為之。
據上論結，應依刑事訴訟法第三百六十八條、第三百七十三條、第三百七十二條，判
決如主文。
中    華    民    國        九十二      年     十一     月    二十五    日
                              臺灣高等法院高雄分院刑事第八庭
                                  審判長法官  郭雅美
                                        法官  裕斗
                                        法官  江泰章
右正本證明與原本無異。
如不服本判決應於收受本判決後十日內向本院提出上訴書狀，其未述上訴理由者，
並得於提起上訴後十日內向本院補提理由書狀（均須按他造當事人之人數附繕本)「
切勿逕送上級法院」。
                                      書記官  郭榮芳
中    華    民    國        九十二      年     十一     月    二十七    日
                                                                      Ｈ
附件
臺灣屏東地方法院刑事判決                            九十二年度自字第三六號
    自  訴  人  乙○○  男  三十五歲（民國○○○年○月○日生）
                        住高雄縣旗山鎮○○里○○○街二八號
                        身分證統一編號：Ｚ000000000號
    被      告  甲○○  住屏東縣警察局
右列被告因瀆職案件，經自訴人提起自訴，本院判決如左：
    主    文
本件自訴不受理。
    理    由
一、自訴意旨詳如附件自訴狀所載。
二、按自訴之提起應委任律師行之，自訴人未委任代理人，法院應定期間以裁定命其
    委任代理人，逾期仍不委任者，應諭知不受理之判決，並得不經言詞辯論為之，
    刑事訴訟法第三百零七條、第三百十九條第二項、第三百二十九條第二項定有明
    文。
三、經查：本件自訴人並未委任律師為代理人，自訴起訴之程式顯有未備，經本院於
    九十二年九月二十四日裁定命自訴人於五日內補正上開欠缺，該裁定業於九十二
    年十月二日送達於自訴人，此有送達證書在卷為憑，自訴人迄未遵示補正，依上
    揭規定，爰不經言詞辯論，諭知不受理之判決。
據上論斷，依刑事訴訟法第三百二十九條第二項、第三百四十三條、第三百零三條第
一款、第三百零七條，判決如主文。
中      華      民      國      九十二      年      十      月  十七    日
                                    臺灣屏東地方法院刑事第二庭
                                        審判長法  官  黃國永
                                              法  官  翁世容
                                              法  官  林柏泓
右正本證明與原本無異。
如不服本判決應於收受本判決送達後十日內向本院提出上訴書狀，其未敘述上訴理由
者，並得於提起上訴後十日內向本院補提理由書狀（均須按他造當事人之人數附繕本
 ）「切勿逕送上級法院」
                                              書記官  吳光璵
中      華      民      國      九十二      年      十      月  十七    日


司法院資訊處製作；財團法人民間司法改革基金會備份。
